臺灣高等法院刑事裁定
109年度毒抗字第311號
抗  告  人
即  被  告  鄒傑盛


上列抗告人即被告因違反毒品危害防制條例案件，不服臺灣新北
地方法院109年度毒聲字第812號，中華民國109年11月10日裁定
（聲請案號：臺灣新北地方檢察署109年度聲觀字第783號），提
起抗告，本院裁定如下：
    主  文
抗告駁回。
    理  由
一、原裁定意旨略以：抗告人即被告（下稱被告）甲○○基於施用
    第一級、第二級毒品之犯意，於民國109年7月15日晚間某時
    ，在新北市○○區○○路000巷00號1樓住處內，以將第一級毒品
    海洛因摻入香菸點燃吸食煙霧之方式，施用第一級毒品海洛
    因1 次；另於同年月16日下午某時，在新北市○○區○○路0段0
    00號之機車行內，以將第二級毒品甲基安非他命置入玻璃球
    內，燒烤後吸食所生煙霧之方式，施用第二級毒品甲基安非
    他命1次之事實，業據被告於偵查中坦承不諱，且被告經警
    採尿送驗，結果呈安非他命、甲基安非他命、可待因及嗎啡
    陽性反應，並扣得安非他命吸食器1組，有勘查採證同意書
    、新北市政府警察局受採集尿液檢體人姓名及檢體編號對照
    表、台灣檢驗科技股份有限公司濫用藥物實驗室（台北）10
    9年7月31日出具之濫用藥物檢驗報告（檢體編號：H0000000
    ）、新北市政府警察局土城分局搜索扣押筆錄、扣押物品目
    錄表各1份在卷可稽（見毒偵字第5681號卷第19至21、28至3
    0頁），復有扣案之安非他命吸食器1組可資佐證，足認被告
    確有施用第一、二級毒品之犯行；又被告前因施用毒品案件
    ，經臺灣新北地方法院以93年度毒聲字第1715號裁定送觀察
    、勒戒後，認無繼續施用毒品之傾向，於94年1月18日釋放
    出所而執行完畢，並由臺灣新北地方檢察署檢察官以93年度
    毒偵字第4400號為不起訴處分確定，有本院被告前案紀錄表
    1份在卷足據，被告為本件施用毒品之行為距其前次觀察勒
    戒執行完畢釋放後已逾3年，是檢察官聲請將被告送觀察、
    勒戒，核無不合，而依毒品危害防制條例第20條第3項、第1
    項規定，裁定將被告送勒戒處所觀察、勒戒等語。
二、抗告意旨略以：被告因開店經營機車維修事業，已2年半，
    步入穩定期，如入監執行勒戒處分，必將荒廢，心血化為泡
    影，請准聲請以美沙冬替代療法，讓其可以每日至醫院報到
    至戒斷為止，請撤銷原裁定云云。
三、經查：
  ㈠按犯第10條之罪者，檢察官應聲請法院裁定，或少年法院（
    地方法院少年法庭）應先裁定，令被告或少年入勒戒處所觀
    察、勒戒，其期間不得逾2月。依前項規定為觀察、勒戒或
    強制戒治執行完畢釋放後，3年後再犯第10條之罪者，適用
    前2項之規定。毒品危害防制條例第20條第1項、第3項定有
    明文。
　㈡被告於上開時、地，施用第一、二級毒品之事實，業據其於
    偵查中供承在卷，並有新北市政府警察局受採集尿液檢體人
    姓名及檢體編號對照表、台灣檢驗科技股份有限公司濫用藥
    物實驗室（台北）109年7月31日出具之濫用藥物檢驗報告（
    檢體編號：H0000000）附卷及安非他命吸食器1組扣案足證
    ，是其施用第一、二級毒品之犯行，已堪認定。又其本案施
    用毒品之犯行，距離其最近1次因施用毒品經觀察、勒戒執
    行完畢釋放日已逾3年，亦有本院被告前案紀錄表可佐。是
    檢察官向原審法院聲請將被告送勒戒處所觀察、勒戒，於法
    相符。
　㈢又查毒品危害防制條例第24條僅規定檢察官可為附命完成戒
    癮治療之緩起訴處分，惟是否給予被告為附命完成戒癮之緩
    起訴處分，屬檢察官之職權，除有違法或裁量明顯濫用等情
    事，法院原則上應予尊重。本案檢察官於斟酌被告個案情形
    及卷內事證後，認不宜對被告為附命完成戒癮治療之緩起訴
    處分，乃向法院聲請裁准觀察、勒戒，以達戒癮治療之目的
    ，此實屬檢察官依法行使裁量權之範疇，且無明顯之裁量怠
    惰或濫用情事，本院自應尊重。
四、原審以被告施用第一、二級毒品之犯行，已堪認定，依毒品
    危害防制條例第20條第3項、第1項之規定，裁定將被告送勒
    戒處所觀察、勒戒，並無違誤。抗告意旨執前詞，請求撤銷
    原裁定云云，於法未合，為無理由，應予駁回。
據上論斷，應依刑事訴訟法第412條，裁定如主文。
中　　華　　民　　國　　109 　年　　12　　月　　22　　日
                  刑事第十七庭  審判長法　官 鄭水銓
                                      法　官 沈君玲
                                      法　官 李世華
以上正本證明與原本無異。
不得再抗告。
                                      書記官 莊佳鈴
中　　華　　民　　國　　109 　年　　12　　月　　22　　日